【裁判字號】    97,交易,626
【裁判日期】    971112
【裁判案由】    過失致死等
【裁判全文】
臺灣臺中地方法院刑事判決             97年度交易字第626號
公  訴  人  臺灣臺中地方法院檢察署檢察官
被      告  甲○○
上列被告因過失致死等案件，經檢察官提起公訴（97年度偵字第
18746 號），經本院裁定改依簡式審判程序審理，判決如下：
    主    文
甲○○因過失致人於死，處有期徒刑柒月。
    犯 罪 事 實
一、甲○○於民國97年6 月28日晚間，駕駛車號PB－4199號自用
    小客車，沿臺中縣太平市○○ 號道路由南往北方向行駛，嗣
    於同日21時50分許，行至臺中縣太平市○○ 號路與宜昌東路
    90巷設有閃光黃燈號誌之交岔路口前左轉向西方向行駛時，
    原注意汽車行駛至交岔路口，其行進、轉彎時，轉彎車應讓
    直行車先行，及行經設置閃光黃燈號誌之交岔路口，應減速
    接近，注意安全並小心通過，讓直行車優先通行，且當時天
    候晴朗，夜間有照明，柏油路面乾燥無缺陷，道路視距良好
    ，亦無其他障礙物等不能注意之情形，竟疏未注意及此，貿
    然左轉，適逢林育聖騎乘車號G52 －268 號重型機車附載丙○○，沿臺中縣太平市○○ 號道路由北往南方向行駛，於通
    過上開設有閃光黃燈號誌之交岔路口時，亦疏未注意減速通
    過及未注意車前狀況，隨時採取必要之安全措施，迨甲○○
    左轉時，雙方避煞不及發生撞擊，致林育聖、丙○○人車倒
    地，林育聖受有顱腦損傷、胸腹部挫傷合併氣至胸、上下肢
    骨折等傷害，而休克當場不幸死亡；丙○○則受有胸腔鈍挫
    傷併雙側血胸、腹部鈍挫傷併骨盆骨折及腹腔內出血、左手
    肘撕裂傷（符合重大傷病）、出血性休克暨肺水腫、胸腔創
    傷性氣血胸合併呼吸衰竭、骨盆粉碎性骨折合併血管損傷及
    後腹腔大量出血左側髖關節之髖臼粉碎性骨折、股骨頭脫臼
    左上肢壓砸傷合併左肘關節開性傷口（有殘障之虞）等傷害
    （過失致重傷罪部分業據丙○○撤回告訴）。甲○○於肇事
    後，在未經有偵查權之機關或公務員發覺為犯嫌前，除報警
    將丙○○送醫救治外，並向到場處理之警員朱恩端、蔡沛原
    自首，陳明其為肇事者及肇事經過，並願接受裁判。
二、案經丙○○、林育聖之父乙○○告訴暨臺中縣警察局太平分
    局報請臺灣臺中地方法院檢察署檢察官相驗偵查起訴。
    理    由
一、上揭犯罪事實，業據被告甲○○於偵查中、本院準備程序及
    審理時供承不諱，核與告訴人即被害人林育聖之父乙○○、
    證人即被害人丙○○分別於警訊及偵查中指訴或證述之情節
    相符，並有道路交通事故現場圖、道路交通事故調查報告表
    (一)(二)、臺中縣警察局道路交通事故肇事人自首情形紀錄表、
    車號查詢重型機車車籍各1 紙、車禍現場暨車輛損壞照片14
    張在卷可稽。被害人林育聖確係因本件車禍受有顱腦損傷、
    胸腹部挫傷合併氣至胸、上下肢骨折等傷害，而休克當場不
    幸死亡，亦經臺灣臺中地方法院檢察署檢察官督同檢驗員相
    驗屍體屬實，製有勘驗筆錄、相驗屍體證明書、驗斷書及相
    驗照片在卷可憑，足見被害人林育聖因本件車禍而死亡事實
    甚明。
二、按特種閃光號誌各燈號顯示之意義如下：1 、閃光黃燈表示
    「警告」，車輛應減速接近，注意安全，小心通過。又汽車
    行駛至交岔路口，其行進、轉彎時，轉彎車應讓直行車先行
    。道路交通標誌標線號誌設置規則第211 條第1 項第1 款、
    道路交通安全規則第102 條第6 款分別定有明文。被告駕車
    自應注意上述道路交通安全等規定。且依附卷之道路交通事
    故調查報告表(一)(二)所載，本件肇事時天候晴朗，夜間有照明
    ，乾燥柏油路面無缺陷，道路視距良好，依其智識、能力，
    並無不能注意之情事，詎被告竟疏未注意遵守上規定，以致
    肇事，致被害人林育聖傷重當場死亡，足見被告確有過失。
    雖被害人林育聖騎乘機車亦疏未減速接近，注意安全並小心
    通過上開設有閃光黃燈號誌之交岔路口，及未注意車前狀況
    ，隨時採取必要之安全措施，亦與有過失，惟被告仍難辭過
    失之責，且其過失行為與被害人死亡間具有相當因果關係。
三、核被告甲○○所為，係犯刑法第276 條第1 項之過失致人於
    死罪。被告於肇事後，在未經有偵查權之機關或公務員發覺
    為犯嫌前，向到場處理員警朱恩端、蔡沛原陳明其為肇事者
    及肇事經過，並願接受裁判一節，有臺中縣警察局道路交通
    事故肇事人自首情形紀錄表（見相驗卷第13頁）在卷可稽，
    核與自首要件相符，依刑法第62條前段減輕其刑。爰審酌被
    告肇事後迄今未與被害人林育聖之父即告訴人乙○○達成和
    解賠償損害，及被告過失程度較重，被害人林育聖過失程度
    較輕、肇事造成被害人林育聖死亡之結果，使得被害人家屬
    受有痛失親人之傷害甚深，及被告肇事後坦承犯行，態度良
    好等一切情狀，量處如主文所示之刑，以資懲儆。
四、按告訴乃論之罪，告訴人於第一審辯論終結前得撤回其告訴
    。又告訴經撤回者，應諭知不受理之判決，並得不經言詞辯
    論為之，刑事訴訟法第238 條第1 項、第303 條第3 款、第
    307 條，分別定有明文。本件被告因過失致告訴人丙○○受
    傷部分，經檢察官依刑法第284 條第1 項後段之過失致重傷
    罪提起公訴，依刑法第287 條前段之規定，須告訴乃論，惟
    此部分既經告訴人丙○○具狀撤回告訴，並有撤回告訴狀及
    和解筆錄附卷（見本院卷第9 頁）可稽，且檢察官認此部分
    與前開過失致死罪部分，有想像競合犯之裁判上一罪之關係
    ，爰不另為不受理之諭知，附此敘明。
據上論斷，應依刑事訴訟法第273 條之1 第1 項、第299 條第1
項前段，刑法第276 條第1 項、第62條前段，刑法施行法第1 條
之1 ，判決如主文。
中    華    民    國    97    年    11    月    12    日
                  刑事第九庭    法  官  楊萬益
以上正本證明與原本無異。
如不服本判決應於收受判決後10日內向本院提出上訴書狀，並應
敘述具體理由；其未敘述上訴理由者，應於上訴期間屆滿後20日
內向本院補提理由書（均須按他造當事人之人數附繕本）「切勿
逕送上級法院」。
                                書記官  譚系媛
中    華    民    國    97    年    11    月    12    日
附錄論罪科刑法條
中華民國刑法第276條
（過失致死罪）
因過失致人於死者，處 2 年以下有期徒刑、拘役或 2 千元以下
罰金。
從事業務之人，因業務上之過失犯前項之罪者，處 5 年以下有期
徒刑或拘役，得併科3 千元以下罰金。


司法院資訊處製作；財團法人民間司法改革基金會備份。
